# 有库存股下的加权净资产的核算

提问人：bigxia07 时间：2016-08-12 09:00:23
假设年初股本 10000 万元，资本公积 2000 万元，本报告期发股限制性股票（如不满足要求需回购，假设是 6 月份发行），增加股本1000 万元，资本公积增加 3000 万元，同时增加 4000 万元库存股，当期净利润 1500 万元，那本年度的加权平均净资产怎么计算

回答人：chenyiwei
库存股在发行当时并不影响股东权益总额，实质上是将 4000 万元以“限制性股票回购义务”的名义确认为负债（其他应收款），因此对加权平均净资产余额的计算无影响，无需特殊处理。